臺灣臺北地方法院刑事判決　　　　　　　 94年度易字第771號
公　訴　人　臺灣臺北地方法院檢察署檢察官
被　　　告　甲○○
上列被告因竊盜案件，經檢察官提起公訴（93年度偵字第21109
號），經本院合議庭裁定改依簡式審判程序審理，茲判決如下：
    主  文
甲○○共同攜帶兇器竊盜，累犯，處有期徒刑壹年貳月，扣案之
螺絲起子肆支、老虎鉗壹支、活動扳手壹支、手電筒壹支、手套
壹副，均沒收；又行使偽造私文書，足以生損害於公眾及他人，
累犯，處有期徒刑捌月，甲○○在第一次偵訊（調查）筆錄上所
偽造之「尹建華」署押拾枚、在臺北市政府警察局中正第二分局
（存根）上偽造之「尹建華」署押貳枚，均沒收。應執行有期徒
刑壹年捌月，扣案之螺絲起子肆支、老虎鉗壹支、活動扳手壹支
、手電筒壹支、手套壹副、甲○○在第一次偵訊（調查）筆錄上
所偽造之「尹建華」署押拾枚、在臺北市政府警察局中正第二分
局（存根）上偽造之「尹建華」署押貳枚，均沒收。
    事  實
一、甲○○曾有妨害自由、強盜、多次竊盜及違反懲治盜匪條例
    、麻醉藥品管理條例等前科，其中於民國八十五年間及八十
    六年間，先後因違反麻醉藥品管理條例案件及竊盜案件，經
    本院各判處有期徒刑五月，如易科罰金，以三百元折算一日
    、有期徒刑一年，強制工作三年、有期徒刑十月，分別確定
    在案，上開三罪嗣經本院裁定應執行有期徒刑二年一月，八
    十八年十一月一日起入監執行，於九十年三月二十七日假釋
    出獄假釋期間保護管束，於九十年八月二十七日假釋期滿，
    假釋未經撤銷，以已執行完畢論。仍不知悔改，五年以內，
    竟因缺錢支付房租，且於九十三年十一月二十五日上午適逢
    友人乙○○（另行審結）至其住處閒談，得知乙○○現之經
    濟狀況甚窘，二人遂起意竊盜，即由甲○○攜帶其所有之手
    電筒一支、手套一副以及客觀上足以對人之生命、身體、安
    全造成威脅之螺絲起子四支、老虎鉗一支、活動扳手一支，
    同至臺北市中正區○○○路○段一帶附近找尋作案目標，而
    於九十三年十一月二十五日上午十時三十分許，見臺北市中
    正區○○○路○段二七巷二七號公寓一樓大門未關，認有機
    可趁，旋基於意圖為自己不法所有之犯意聯絡，自一樓大門
    進入該棟公寓上三樓丙○○住處，先行按壓門鈴試探，因無
    人前來應門，隨分由乙○○把風，甲○○持其等所攜帶之螺
    絲起子撬啟大門後，侵入丙○○上開住處行竊。嗣因甲○○
    與乙○○搜刮財物聲響驚醒熟睡中之丙○○，經丙○○以行
    動電話報警後，為警當場查獲，起出甲○○及乙○○所竊取
    如附表所示之財物，並當場扣得甲○○所有裝有螺絲起子四
    支、老虎鉗一支、活動扳手一支、手電筒一支、手套一副之
    皮包一個。
二、詎甲○○為警查獲後，同日下午四時二十分許經警帶往臺北
    市政府警察局中正第二分局南昌派出所製作警詢筆錄時，竟
    為脫免刑責，基於偽造署押、偽造私文書及行使偽造私文書
    之犯意，冒用其弟尹建華之名義應訊，在第一次偵訊（調查
    ）筆錄上接續偽造「尹建華」署押十枚，並在臺北市政府警
    察局中正第二分局通知（存根）上接續偽造「尹建華」署押
    二枚後，將該通知交還臺北市政府警察局中正第二分局南昌
    派出所警員楊其琨收執之方式予以行使之，足以表示其即係
    「尹建華」之意，使尹建華有遭受刑事追訴之可能，足以生
    損害於尹建華及司法機關偵辦刑事案件之正確性。嗣係因尹
    建華趕至警局探望甲○○時，經警詢問後始知上情。
三、案經丙○○訴由臺北市政府警察局中正第二分局報請臺灣臺
    北地方法院檢察署檢察官偵查起訴。
    理  由
一、上開犯罪事實業據被告甲○○坦承不諱，並經同案被告乙○○於警詢時供認屬實，且經告訴人丙○○於警詢時指述在卷
    ，並有以被害人尹建華名義所製作之第一次偵訊（調查）筆
    錄、臺北市政府警察局中正第二分局通知（存根）各一份、
    贓物認領保管單一份、失竊報告五份、現場暨查獲照片共十
    六張、失竊物品照片共十三張附卷可稽，足徵被告上開自白
    符實可採。又被告冒用其弟尹建華之名義應訊，在第一次偵
    訊（調查）筆錄上接續偽造「尹建華」署押十枚，並在臺北
    市政府警察局中正第二分局通知（存根）上接續偽造「尹建
    華」署押二枚後，將該通知交還臺北市政府警察局中正第二
    分局南昌派出所警員楊其琨收執之方式予以行使之，使楊其
    琨警員誤認甲○○即是「尹建華」，將導致尹建華有遭受刑
    事追訴之可能，足以生損害於尹建華及司法機關偵辦刑事案
    件之正確性甚明。從而，本件事證明確，被告犯行洵堪認定
    認定，應依法論科。
二、按刑法第三百二十一條第一項第三款攜帶兇器竊盜罪所謂之
    兇器，其種類並無限制，凡客觀上足對人之生命、身體、安
    全構成威脅，具有危險性之器械均屬之，此有最高法院七十
    九年台上字第五二五三號判例意旨可資參照。經查：被告與
    同案被告乙○○於上開時、地行竊時，係攜帶扣案之螺絲起
    子四支、老虎鉗一支、活動扳手一支、手電筒一支、手套一
    副前往，並持扣案之螺絲起子撬啟大門後侵入行竊一節，亦
    經被告於本院審理時坦認屬實，該扣案之螺絲起子四支、老
    虎鉗一支、活動扳手一支，均為鐵製材質，質地堅硬，持之
    朝人體敲、擊或刺、劃，均足以傷害身體，危及性命，客觀
    上對於人之生命、身體、安全當然構成威脅，具有危險性，
    應屬刑法第三百二十一條第一項第三款所定之兇器。
三、核被告所為，係犯刑法第三百二十一條第一項第三款之攜帶
    兇器竊盜罪、第三百零六條之侵入住宅罪、第二百十六條、
    第二百十條之行使偽造私文書罪。被告與同案被告乙○○就
    上開攜帶兇器竊盜及侵入住宅之犯行間，有犯意聯絡及行為
    分擔，均為共同正犯。其所犯上開攜帶兇器竊盜罪與侵入住
    宅罪間，具有方法、結果關係，為牽連犯，應依刑法第五十
    五條規定，從一重之攜帶兇器竊盜罪處斷。公訴人漏論被告
    上開攜帶兇器竊盜犯行，係侵入告訴人之住宅為之，此部分
    據告訴人於警詢時提起告訴在案，另犯刑法第三百零六條之
    侵入住宅罪，容有未當，然因此與被告上開攜帶兇器竊盜犯
    行間，具有牽連犯之裁判上一罪關係，本院自應予以審理。
    又被告在第一次偵訊（調查）筆錄上及臺北市政府警察局中
    正第二分局通知（存根）上偽造「尹建華」署押各十枚、二
    枚之行為，時間、地點密接，侵害法益相同，各行為間之獨
    立性極為薄弱，依一般社會健全觀念難以分離，顯係基於單
    一犯意接續所為，應包括於一行為予以評價，為接續犯之實
    質一罪。又被告上開偽造署押之行為為偽造私文書之階段行
    為，不另論罪。至其上開偽造私文書之低度行為，亦為其行
    使偽造私文書之高度行為所吸收，而不另論罪。另被告曾有
    妨害自由、強盜、多次竊盜及違反懲治盜匪條例、麻醉藥品
    管理條例等前科，其中於八十五年間及八十六年間，先後因
    違反麻醉藥品管理條例案件及竊盜案件，經本院各判處有期
    徒刑五月，如易科罰金，以三百元折算一日、有期徒刑一年
    ，強制工作三年、有期徒刑十月，分別確定在案，上開三罪
    嗣經本院裁定應執行有期徒刑二年一月，八十八年十一月一
    日起入監執行，於九十年三月二十七日假釋出獄假釋期間保
    護管束，於九十年八月二十七日假釋期滿，假釋未經撤銷，
    以已執行完畢論，此有臺灣高等法院被告全國前案紀錄表一
    份在卷可徵，其餘有期徒刑執行完畢後，五年以內，再犯本
    件有期徒刑以上之罪，均為累犯，均應依刑法第四十七條規
    定，加重其刑。再被告所犯上開攜帶兇器竊盜及行使偽造私
    文書之二罪間，犯意個別，行為互異，應予分論併罰。爰審
    酌被告犯罪之動機係因一時貪念、竊取如附表所示財物之價
    值、在光天化日之下，趁一般人均出門上班，家中無人之際
    ，持螺絲起子撬啟大門後侵入行竊之犯罪手段，膽大妄為、
    對社會治安影響非輕，所生危害及犯後坦認犯行，態度尚佳
    等一切情狀，各量處如主文所示之刑，並定其應執行刑。再
    扣案之螺絲起子四支、老虎鉗一支、活動扳手一支、手電筒
    一支、手套一副，係分屬被告及同案被告乙○○所有之物，
    供本件竊盜犯罪所用及供犯罪預備之物，業經被告於本院審
    理時及同案被告乙○○於警詢時供述在卷，均應依刑法第三
    十八條第一項第二款規定，併予宣告沒收。至扣案用以裝有
    扣案螺絲起子四支、老虎鉗一支、活動扳手一支、手電筒一
    支、手套一副之皮包一個，則與被告上開竊盜犯行無直接關
    係，非供本件竊盜犯罪所用及供犯罪預備之物，又非違禁物
    ，本院依法自無從諭知沒收，附此敘明。又被告冒用其弟尹
    建華名義應訊，接續在第一次偵訊（調查）筆錄上及臺北市
    政府警察局中正第二分局（存根）上分別偽造之「尹建華」
    署押各十枚、二枚，均應依刑法第二百十九條之規定，併予
    宣告沒收。
四、至檢察官雖請求併行諭知強制工作之保安處分，惟按保安處
    分係針對受處分人將來之危險性所為之處置，以達教化、治
    療之目的，為刑罰之補充制度。我國現行刑法採刑罰與保安
    處分雙軌制，係在維持行為責任之刑罰原則下，為協助行為
    人再社會化之功能，以及改善行為人潛在之危險性格，期能
    達成根治犯罪原因、預防犯罪之特別目的。是保安處分中之
    強制工作，旨在對嚴重職業性犯罪及欠缺正確工作觀念或無
    正常工作因而犯罪者，強制其從事勞動，學習一技之長及正
    確之謀生觀念，使其日後重返社會，能適應社會生活。竊盜
    犯贓物犯保安處分條例第三條第一項規定：「十八歲以上之
    竊盜犯、贓物犯，有左列情形之一者，得於刑之執行前，令
    入勞動場所強制工作：一、有犯罪習慣者。二、以犯竊盜罪
    或贓物罪為常業者」，即係本於保安處分應受比例原則之規
    範，使保安處分之宣告，與行為人所為行為之嚴重性、行為
    人所表現之危險性及對於行為人未來行為之期待性相當之意
    旨而制定，而由法院視行為人之危險性格，決定應否令入勞
    動處所強制工作，以達預防之目的。次查：被告雖有多次竊
    盜前科，惟其本次竊盜犯行僅有一次，且係因缺錢繳付房租
    ，適逢同案被告乙○○前來，始萌生歹念，起意共同行竊，
    本件竊盜犯罪時間，距其前因竊盜及毀損案件經臺灣高等法
    院各判處有期徒刑八月、有期徒刑二月，應執行有期徒刑九
    月之犯罪時間，長達約八月餘，此有上該臺灣高等法院被告
    全國前案紀錄表及臺灣基隆地方法院九十三年度訴字第三五
    八號刑事判決各一份在卷可按，本件竊盜犯行之嚴重性及所
    得財物價值均非過鉅，並經警當場予以查獲，且無其他證據
    足認被告在為本件竊盜犯行後，仍為持續再為其他犯罪行為
    ，難認其有竊盜犯罪之習慣，揆諸上揭規定與說明，就被告
    本件竊盜犯行予以重罰，即為已足，尚無併予諭知強制工作
    之必要，併此敘明。
五、同案被告乙○○另行審結。
六、末按被告所犯為死刑、無期徒刑、最輕本刑三年以上有期徒
    刑之罪或高等法院管轄第一審案件以外之罪，並經被告於準
    備程序就被訴事實為有罪之陳述，經告知簡式審判程序之旨
    ，並聽取被告及檢察官之意見後，經本院合議庭依刑事訴訟
    法第二百七十三條之一第一項規定，裁定由受命法官獨任進
    行簡式審判程序審理，併予敘明。
據上論斷，應依刑事訴訟法第二百七十三條之一第一項、第二百
九十九條第一項前段，刑法第二十八條、第三百二十一條第一項
第三款、第三百零六條、第二百十六條、第二百十條、第五十五
條、第五十一條第五款、第四十七條、第三十八條第一項第二款
、第二百十九條，罰金罰鍰提高標準條例第一條前段，判決如主
文。
本案經檢察官賴淑芬到庭執行職務。
中　　華　　民　　國　　94　　年　　8 　　月　　19　　日
                        臺灣臺北地方法院刑事第十五庭
                            法  官  吳麗英
上正本證明與原本無異。
如不服本判決，應於判決送達後10日內向本院提出上訴狀（應抄
附繕本）。告訴人或被害人如對於本判決不服者，應具備理由請
求檢察官上訴，其上訴期間之計算係以檢察官收受判決正本之日
期為準。
                            書記官  田華仁
中　　華　　民　　國　　94　　年　　8 　　月　　26　　日
附錄本案論罪科刑法條：
刑法第二百十條：偽造、變造私文書，足以生損害於公眾或他人
                者，處五年以下有期徒刑。
刑法第二百十六條：行使第二百十條至第二百十五條之文書者，
                  依偽造、變造文書或登載不實事項或使登載
                  不實事項之規定處斷。
刑法第三百零六條：無故侵入他人住宅、建築物或附連圍繞之土
                  地或船艦者，處一年以下有期徒刑、拘役或
                  三百元以下罰金。
                  無故隱匿其內，或受退去之要求而仍留滯者
                  ，亦同。
刑法第三百二十一條：犯竊盜罪而有左列情形之一者，處六月以
                    上、五年以下有期徒刑：
                    一　於夜間侵入住宅或有人居住之建築物
                    　　、船艦或隱匿其內而犯之者。
                    二  毀越門扇、牆垣或其他安全設備而犯
                    　　之者。
                    三  攜帶兇器而犯之者。
                    四  結夥三人以上而犯之者。
                    五  乘火災、水災或其他災害之際而犯之
                    　　者。
                    六  在車站或埠頭而犯之者。
                    前項之未遂犯罰之。
【附表】
┌──┬─────────┬──────┐
│編號│所   竊    財   物│數        量│
├──┼─────────┼──────┤
│ 一 │珍珠項鍊          │一條        │
├──┼─────────┼──────┤
│ 二 │黃金項鍊          │一條        │
├──┼─────────┼──────┤
│ 三 │手錶              │五只        │
├──┼─────────┼──────┤
│ 四 │鍍金飾品項鍊      │一條        │
├──┼─────────┼──────┤
│ 五 │珍珠項鍊          │一條        │
├──┼─────────┼──────┤
│ 六 │銀項鍊            │一條        │
├──┼─────────┼──────┤
│ 七 │Ｋ金項鍊          │一條        │
├──┼─────────┼──────┤
│ 八 │胸針              │二枚        │
├──┼─────────┼──────┤
│ 九 │戒指              │四枚        │
├──┼─────────┼──────┤
│ 十 │美金              │七元        │
├──┼─────────┼──────┤
│十一│印尼幣            │四萬一千元  │
├──┼─────────┼──────┤
│十二│港幣              │一百六十元  │
├──┼─────────┼──────┤
│十三│新臺幣            │六百七十五元│
└──┴─────────┴──────┘
